---
title: "Relatório de indexação"
author: "Yasmin Adorno"
date: "Última atualização no dia `r format(Sys.time(), '%d de %B de %Y')`"
output:
  html_document:
    number_sections: true
  toc: true
---

<br>

```{r setup, echo=FALSE}
knitr::opts_chunk$set(echo = TRUE
                      ,results = 'show'
                      ,error=FALSE
                      ,warning=FALSE
                      ,message=FALSE
                      ,eval = TRUE)
options(scipen=999)
```

<br>

# Bibliotecas utilizadas {-}
***

<br>

```{r Bibliotecas}
#Leitura de dados
library("readr", "readxl")

#Manipulação, plot e tabelas
library(tidyverse)
library(kableExtra)
library(stringr)
library(writexl)
library(lubridate)
library(fuzzyjoin)
```

<br>
<br>

# Bases de dados {-}
***

<br>

```{r}
# Referência IPEA (observações únicas da primeira palavra do item de referência)
load("~/GitHub/Limpeza_PNAE/dicipea.Rda")

# Base fnde (observações únicas da primeira palavra do item)
load("~/GitHub/Limpeza_PNAE/dicfnde.Rda")
```

<br>
<br>

# Manipulação de dados
***

<br>

## Inclusão de regionalismos na base do IPEA

<br>

Bergamota e ponkan é mexerica! (tangerina também, mas já tem na base)   
Macaxeira e aipim é mandioca   
Jerimum é abobora   
Colorau é urucum   
Mugunza é canjica   

<br>

```{r}
regional=c("bergamota", "ponkan", "macaxeira", "aipim", "jerimum", "colorau", "mugunza")
regional_table=tibble(regional)
colnames(regional_table)=c("ipea_raw")

dicipea=rbind(dicipea, regional_table)
View(dicipea)
```

<br>

```{r}
regional=c("bergamota", "ponkan", "macaxeira", "aipim", "jerimum", "colorau", "mugunza")

regional_table <- tibble( "ipea_raw" = regional )

colnames(dicipea)=c("ipea_raw")
```

<br>
<br>

# Indexação de variáveis
***

<br>

## Primeira Rodada: max.dist = 0

<br>

```{r}
fnde_ipea <- dicfnde%>%
               stringdist_left_join(dicipea, by=c("fnde_raw"="ipea_raw"), max_dist=0)
```

<br>
<br>

### Checagem

<br>

```{r}
# Número de sucessos
fnde_ipea_0_sucesso <- fnde_ipea%>%
                         filter(!is.na(ipea_raw))

# Salvar sucesso para etapa de supervisão
write.csv(fnde_ipea_0_sucesso, "fnde_ipea_0_sucesso.csv")

# Fracasso na primeira rodada
fnde_ipea_0_fracasso <- fnde_ipea%>%
                          filter(is.na(ipea_raw))
```

### Tabela de checagem

```{r}
# Tabela de checagem
TabCheck <- NULL

# Checagem de linhas primeira rodada
Tot <- nrow(fnde_ipea)
TotSuc <- nrow(fnde_ipea_0_sucesso) ## 196
TotFrc <- nrow(fnde_ipea_0_fracasso) ## 877 ok!

TabCheckTemp <- tibble( "Rodada" = c("Max. Dist = 0"),
                    "Total de linhas" = Tot,
                    "Total de sucessos" = TotSuc,
                    "Total de fracassos" = TotFrc)|>
            mutate(CHECK = if_else(Tot == (TotSuc+TotFrc) , "OK", "ERRO"))

TabCheck <- bind_rows(TabCheck, TabCheckTemp)

kbl(TabCheck ,table.attr = "style = \"color: black;\"", position = "c")|>
  kable_styling(font_size = 16, position = "c", full_width = FALSE)
```

<br>

## Primeira Rodada: max.dist = 1

<br>

```{r}
fnde_ipea_1 <- fnde_ipea_0_fracasso%>%
                 select(fnde_raw)%>%
                 stringdist_left_join(dicipea, by=c("fnde_raw"="ipea_raw"), max_dist=1)
```

<br>
<br>

## Checagem

<br>

```{r}
# Número de sucessos
fnde_ipea_1_sucesso <- fnde_ipea_1%>%
                         filter(!is.na(fnde_ipea_1$ipea_raw))

# Salvar sucesso para etapa de supervisão
write.csv(fnde_ipea_1_sucesso, "fnde_ipea_1_sucesso.csv")

# Fracasso na segunda rodada
fnde_ipea_1_fracasso <- fnde_ipea_1%>%
                          filter(is.na(fnde_ipea_1$ipea_raw))
```

## Tabela de checagem

```{r}
# Checagem de linhas segunda rodada
Tot <- nrow(fnde_ipea_0_fracasso)
TotSuc <- nrow(fnde_ipea_1_sucesso) ## 196
TotFrc <- nrow(fnde_ipea_1_fracasso) ## 877 ok!

TabCheckTemp <- tibble( "Rodada" = c("Max. Dist = 1"),
                    "Total de linhas" = Tot,
                    "Total de sucessos" = TotSuc,
                    "Total de fracassos" = TotFrc)|>
            mutate(CHECK = if_else(Tot == (TotSuc+TotFrc) , "OK", "ERRO"))

TabCheck <- bind_rows(TabCheck, TabCheckTemp)

kbl(TabCheck ,table.attr = "style = \"color: black;\"", position = "c")|>
  kable_styling(font_size = 16, position = "c", full_width = FALSE)
```

<br>
<br>

# Back Log {-}

<br>

Aqui agnt anota queles trem que não podemos esquecer, mas sempre esquecemos.